【裁判字號】    99,易,1130
【裁判日期】    990601
【裁判案由】    竊盜等
【裁判全文】
臺灣臺中地方法院刑事判決              99年度易字第1130號
公  訴  人  臺灣臺中地方法院檢察署檢察官
被      告  丙○○
上列被告因竊盜案件，經檢察官提起公訴（99年度偵緝字第576
號），本院裁定改依簡式審判程序審理後，判決如下：
    主    文
丙○○犯竊盜罪，累犯，處有期徒刑捌月。
    犯罪事實及理由
一、丙○○曾因竊盜案件，於民國92年9 月3 日經臺灣苗栗地方
    法院以92年度易字第335 號判處有期徒刑2 年6月，於同年9
    月26日確定；另因毀損、妨害自由等案件，於93年1 月5 日
    經該院以92年度訴字第386 號判決分處有期徒刑1 年、3 月
    ，定應執行有期徒刑1 年2 月，於同年2 月9 日確定，其又
    因竊盜案件，於93年8 月19日經該院以93年度易字第318 號
    判處有期徒刑2 年，於同年9 月20日確定後，上開所處有期
    徒刑1 年、3 月、2 年，於96年10月16日經該院以96年度聲
    減字第1051號裁定減刑並定應執行刑為有期徒刑2 年6 月又
    15日，經與首揭竊盜罪所處有期徒刑2 年6 月接續執行，於
    96年9 月18日縮短刑期假釋出監，並於97年4 月23日假釋期
    滿未經撤銷而視為執行完畢。詎猶不知悔改，復意圖為自己
    不法之所有，於98年8 月28日上午8 、9 時許，前往甲○○
    位於臺中縣豐原市○○路439 巷44號住處，先後以自備之鑰
    匙（未扣案）打開上址手拉式鐵捲門及鋁門之門鎖後，侵入
    上開上址，竊取甲○○擺放在屋內之金飾項鍊戒指1 批（價
    值約新臺幣《下同》10萬元）、NOKIA 手機2 支（價值約1
    萬元）及芝柏錶1 只、BMW 汽車鑰匙後，接續竊取車號6L-6
    338 號BMW 汽車1 部（價值約30萬元）得逞後離去。嗣甲○
    ○於同日晚上7 時50分許返家後，發現住處遭竊，遂報警處
    理，經警到場蒐證，採得丙○○行竊時遺留在該宅1 樓房間
    走道前皮夾紙盒上及2 樓房間內手錶紙盒上之指紋送驗而查
    獲。
二、本案犯罪事實，有下列證據可資佐證：
（一）被告丙○○於本院準備程序及審判程序中之自白。
（二）告訴人甲○○於警詢、偵查及本院準備程序中之指述。
（三）卷附之勘察採證暨防竊安全諮詢同意書、內政部警政署刑
      事警察局98年9 月15日刑紋字第0980126760號鑑驗書、臺
      中縣警察局豐原分局刑案現場勘察報告、刑案現場位置圖
      、現場照片。
三、論罪科刑
（一）核被告所為，係犯刑法第320條第1項之竊盜罪。
（二）又本件被告侵入告訴人住處並竊取財物時，係使用自備之
      鑰匙，並未攜帶可供凶器使用類似鋸之物為工具一節，有
      被告之筆錄在卷可稽，且告訴人住處之鐵捲門、鋁門之門
      鎖均未損壞一情，亦據告訴人陳明在卷（見本院卷第24頁
      ），而卷內亦無其他證據可證被告於該次行竊時有攜帶兇
      器犯之，依罪疑有利被告之原則，應認被告係以自備之鑰
      匙進入後徒手行竊，被告所為核與刑法第321 條第1 項第
      2 、3 款規定之構成要件有間，公訴人認被告係犯該條款
      之罪，容有誤會，惟被訴基本事實相同，爰依法變更起訴
      法條。
（三）按被告無故侵入告訴人甲○○上開住宅之目的，在於竊取
      財物，其侵入上開住宅之實行行為，並非於侵入告訴人上
      開住宅後即告終了，著手於搜尋財物及行竊之際，事實上
      仍處於侵入上開住宅之犯罪狀態，二罪之犯罪行為及狀態
      具有局部重疊之關係，易言之，被告係基於一個竊取他人
      財物之犯罪決意，其侵入該住宅與竊盜行為，雖然在時間
      上會有些微差距，但在自然的觀察上，先後係由二個重疊
      性極高的動作遂行偷竊財物，在法的評價上仍屬一行為，
      被告所犯上開2 罪，自應依刑法第55 條 想像競合犯之規
      定，論以一較重之竊盜罪處斷（臺灣高等法院96年度上易
      字第2094號刑事判決、臺灣高等法院臺中分院96年度上易
      字第1361、1493號、97年度上易字第772 號刑事判決均同
      此旨）。故被告一行為而觸犯竊盜罪與侵入住宅罪，屬想
      像競合，應依刑法第55條之規定從較重之竊盜罪處斷。
（四）被告曾因竊盜案件，於92年9 月3 日經臺灣苗栗地方法院
      以92年度易字第335 號判處有期徒刑2 年6 月，於同年9
      月26日確定；另因毀損、妨害自由等案件，於93年1 月5
      日經該院以92年度訴字第386 號判決分處有期徒刑1 年、
      3 月，定應執行有期徒刑1 年2 月，於同年2 月9 日確定
      ，其又因竊盜案件，於93年8 月19日經該院以93年度易字
      第318 號判處有期徒刑2 年，於同年9 月20日確定後，上
      開所處有期徒刑1 年、3 月、2 年，於96年10月16日經該
      院以96年度聲減字第1051號裁定減刑並定應執行刑為有期
      徒刑2 年6 月又15日，經與首揭竊盜罪所處有期徒刑2 年
      6 月接續執行，於96年9 月18日縮短刑期假釋出監，並於
      97 年4月23日假釋期滿未經撤銷而視為執行完畢，有臺灣
      高等法院被告前案紀錄表在卷可考，其於刑之執行完畢後
      ，5 年以內再犯本件有期徒刑以上之罪，為累犯，應依刑
      法第47條第1 項之規定加重其刑。
（五）爰審酌被告前已有多次竊盜之前科，有上開前案紀錄表可
      按，素行不佳，猶不知悔改，妄以竊盜手段不勞而獲，觀
      念顯有偏差，且正值壯年，竟不思以正途謀生，而侵入他
      人住宅實行竊盜犯行，危害社會治安，所為實非可取，且
      告訴人所受之損害非輕，惟念其犯後於本院準備程中尚能
      及時坦承犯行等一切情狀，量處如主文所示之刑，以示懲
      儆。
（六）至被告為上開竊盜犯行所用之鑰匙1 支，雖為被告所有，
      且係供犯本案所用之物，惟既未扣案，且無證據證明仍未
      滅失，為免將來執行困難，爰不予宣告沒收，附此敘明。
據上論斷，應依刑事訴訟法第273 條之1 第1 項、第299 條第1
項前段、刑法第320 條第1 項、第306 條第1 項、第55條、第47
條第1 項，刑法施行法第1 條之1 ，判決如主文。
本案經檢察官乙○○到庭執行職務。
中    華    民    國    99    年    6     月    1     日
                  刑事第十庭  法  官  莊秋燕
以上正本證明與原本無異。
如不服本判決應於收受判決後10日內向本院提出上訴書狀，並應
敘述具體理由；其未敘述上訴理由者，應於上訴期間屆滿後20日
內向本院補提理由書（均須按他造當事人之人數附繕本）「切勿
逕送上級法院」。
                              書記官  楊賀傑
中    華    民    國    99    年    6     月    1     日
附錄本案論罪科刑法條：
刑法第306條第1項
無故侵入他人住宅、建築物或附連圍繞之土地或船艦者，處1年
以下有期徒刑、拘役或3百元以下罰金。
刑法第320條
意圖為自己或第三人不法之所有，而竊取他人之動產者，為竊盜
罪，處5年以下有期徒刑、拘役或5百元以下罰金。
意圖為自己或第三人不法之利益，而竊佔他人之不動產者，依前
項之規定處斷。
前二項之未遂犯罰之。

司法院資訊處製作；財團法人民間司法改革基金會備份。
